臺灣新竹地方法院交通事件裁定　　 94年度交聲字第224號
原處分機關　交通部公路總局新竹區監理所新竹市監理站
異　議　人
即受處分人　甲○○
上列異議人因違反道路交通管理處罰條例案件，對於交通部公路
總局新竹區監理所新竹市監理站民國94年8月12日竹監新五字第
裁51-E00000000號裁決處分聲明異議，本院裁定如下：
    主  文
異議駁回。
    理  由
一、按駕駛人駕駛汽車，應遵守道路交通標誌、標線、號誌之指
    示，並服從執行交通勤務之警察或依法令執行指揮交通及交
    通稽查任務人員之指揮，次按停止線，用以指示行駛車輛停
    止之界限，車輛停止時，其前懸部分不得伸越該線。本標線
    設於已設有「停車再開」標誌或設有號誌之交岔路口，鐵路
    平交道或行人穿越道之前方或左彎待轉區之前端，又按汽車
    駕駛人駕駛汽車有不遵守道路交通標誌、標線、號誌之指示
    者，而本章各條無處罰之規定者，處新臺幣（下同）900元
    以上1,800元以下罰鍰，再汽車駕駛人，違反道路交通管理
    處罰條例第60條第2項第1款至第3款情形之一者，除依原條
    款處罰鍰外，並予記違規點數1點，交通安全規則第90條、
    交通標誌標線號誌設置規則第170條第1項、道路交通管理處
    罰條例第60條第2項第3款、第63條第1項第1款分別定有明文
    。末按交通法庭認為聲明異議無理由者，應以裁定駁回之，
    道路交通案件處理辦法第19條規定甚明。
二、原處分意旨略以：異議人即受處分人甲○○於民國94年5月
    1日上午7時44分許，駕駛其所有之車號JR－5450號自小客車
    ，行經台15線77公里處，不遵守道路交通標線之指示，經新
    竹市警察局交通隊隊員張崇華以異議人違反道路交通管理處
    罰條例第60條第2項第3款規定，以照相方式取證，填製竹市
    警交字第E00000000號舉發違反道路交通管理事件通知單逕
    行舉發，異議人於收受上開通知單後，於通知單所列應到案
    日期前到案，向原處分機關陳述不服舉發，經原處分機關函
    請原舉發單位調查結果，仍認受處分人有前述違規行為，乃
    於94年8月12日依道路交通管理處罰條例第60條第2項第3款
    規定，裁處罰鍰900元，並依同條例第63條第1項規定（裁決
    書漏載第1款）記違規點數1點。
三、聲明異議人異議意旨略以：異議人甲○○固不否認有於94年
    5月1日上午7時44分許，駕駛車號JR-5450號自小客車，行經
    台15線77公里處時，路口之燈光號誌已由綠燈轉為黃燈之事
    實，惟辯稱：平日很少開車，當天係搭載其父母至友人住處
    散心，對當地路況不熟，均聽從父親之指揮而駕車，行經違
    規地點時，燈光號誌由綠燈轉換為黃燈，而父親告知該路口
    要右轉，伊隨即緊急踩煞車，當時燈光號誌轉換之際，腦筋
    無法做很多事，本來直開是可以順利通過的，奈何事發當時
    雖及時踩煞車，確認路標，和家父交談之際，腳煞車沒踩緊
    而超越白線，然伊能確定當時綠燈轉黃燈時已煞車，其自小
    客車前輪並未超過白線，或正好在白線上，係因精神無法專
    一而沒踩緊腳煞車，期盼能網開一面等語。
四經查：
（一）異議人所駕駛之車號JR-5450號自小客車，於94年5月1日
      上午7時44分許，行經台15線77公里處時，行駛於第2車道
      ，於紅燈亮起後4秒，其車身前輪後端即將駛離停止線，5
      秒鐘時，該部自小客車近2分之1之車身已越過停止線一節
      ，有採證照片2幀在卷可稽。是異議人所駕駛之車號JR-54
      50號自小客車於紅燈亮起後，有超越停止線之情事，應堪
      認定。
（二）按行政罰旨在確保一定行政作用秩序之維持或法所企求公
      益目的之達成，並非基於倫理立場，針對行為人主觀上之
      惡性施予非難譴責，此觀之行政罰率不區分行為人主觀上
      係出於故意或過失而異其處罰標準自明。是以行為人僅須
      單純在客觀上有違反法所明定之禁止或作為義務者，即應
      受罰，初不論其係出於故意、過失或動機為何。查異議人
      在客觀上既有紅燈亮起後，仍超越停止線之不遵守道路交
      通標線之指示等違規行為，業如前述，縱令並非有意為之
      ，亦無從據以解免違規之責，異議人辯稱：對路況不熟悉
      ，於綠燈轉為黃燈時有踩煞車，只是未踩緊煞車云云，洵
      屬無據，尚難憑採。
五、綜上，原處分機關依前揭條文之規定，裁處異議人罰鍰900
    元，並記違規點數1點，於法並無不當之處，本件異議人之
    異議非有理由，應予駁回。
六、據上論結，應依道路交通案件處理辦法第19條，裁定如主文
    。
中　　華　　民　　國　　94　　年　　9 　　月　　30　　日
                  交通法庭    法  官  蔡欣怡
以上正本證明與原本無異。
如不服本裁定，應於裁定送達後5日內向本院提出抗告狀。
                              書記官  謝國聖
中　　華　　民　　國　　94　　年　　9 　　月　　30　　日
